臺灣屏東地方法院簡易民事判決
                               110年度屏簡字第613號
原      告  葉澤昆  
訴訟代理人  陳世明律師  
            梁家豪律師
被      告  曾李錦雲
訴訟代理人  曾貴蘭  
上列當事人間拆屋還地事件，本院於民國111年8月31日言詞辯論
終結，判決如下：
    主  文
一、被告應將坐落屏東縣○○市○○段○○段000地號土地上如附圖所
    示編號257⑴面積35平方公尺之地上物（如磚牆、水泥、水塔
    、冷氣機、鐵窗、雨遮等）拆除，並將上開土地返還原告。
二、訴訟費用由被告擔。
三、本判決得假執行；但被告以新臺幣1,001,000元為原告預供
    擔保後，得免為假執行。
    事實及理由
一、按「訴狀送達後，原告不得將原訴變更或追加他訴。但有下
    列各款情形之一者，不在此限：一、被告同意者。被告於訴
    之變更或追加無異議，而為本案之言詞辯論者，視為同意變
    更或追加。」此民事訴訟法第255條第1項第1款、第2項定有
    明文。本件原告起訴請求被告應將坐落於屏東縣○○市○○段○○
    段000地號土地上之磚牆、冷氣、鐵窗、雨遮及水塔等地上
    物拆除（位置及面積以實測為準，約10平方公尺），並將所
    占用之土地返還原告等語（見本院卷第7-11頁），嗣於訴訟
    進行中訴之聲明追加為被告應將坐落屏東縣○○市○○段○○段00
    0地號土地內，如附圖所示編號257⑴面積35平方公尺土地上
    之磚牆、水泥、水塔、冷氣機、鐵窗、雨遮等地上物均拆除
    ，並將上開土地返還原告等語（見本院卷第96頁），被告對
    於原告訴之追加無異議而為本案言詞辯論（見本院卷第108-
    110頁），則依上開說明，原告訴之追加即屬合法。
二、原告主張：緣坐落屏東縣○○市○○段○○段000地號土地為原告
    所有，詎遭被告無權占用於系爭土地上如附圖所示編號257⑴
    面積35平方公尺設置磚牆、水泥、水塔、冷氣機、鐵窗、雨
    遮等地上物，爰依民法第767條第1項規定請求被告拆除並返
    還上開占用之土地等語。聲明：除假執行外，如主文所示。
三、被告則辯稱：同意拆除等語。
四、按「所有人對於無權占有或侵奪其所有物者，得請求返還之
    。對於妨害其所有權者，得請求除去之。」此民法第767 條
    第1 項前段、中段定有明文。經查：
　㈠坐落屏東縣○○市○○段○○段000地號土地為原告所有，有卷存土
    地登記第一類謄本可稽（見本院卷第13頁）。
　㈡又被告設置之磚牆、水泥、水塔、冷氣機、鐵窗、雨遮等地
    上物占用系爭土地上如附圖所示編號257⑴面積35平方公尺乙
    節，除據原告提出現場照片外（見本院卷第16-20頁），並
    經本院會同屏東縣屏東地政事務所人員勘驗屬實，製有勘驗
    筆錄可證（見本院卷第86-88頁），並有複丈成果圖（即附
    圖）可查，應可信為實在。又被告遲至言詞辯論終結前，並
    未說明占用使用系爭土地之法律上正當權源及提出相關證據
    ，依前開說明，足見原告主張被告之上開地上物均無權占有
    系爭土地，應可採信。從而，原告依民法第767條第1項規定
    ，請求被告將坐落系爭土地上如附圖所示編號257⑴面積35平
    方公尺之地上物拆除，並將上開土地返還原告，為有理由，
    應予准許。
五、本件係依簡易程序為被告敗訴之判決，依民事訴訟法第389
    條第1項第3款規定，應依職權宣告假執行，並依同法第392 
    條第2項，爰依職權為被告預供擔保，得免為假執行之宣告
    。
六、訴訟費用負擔：依民事訴訟法第78條。　　
中　　華　　民　　國　　111 　年　　9 　　月　　14　　日
                        屏東簡易庭  法  官  曾吉雄
正本係照原本作成。
如對判決上訴，須於判決送達後廿日內向本院提出上訴狀，其未
表明上訴理由者，應於提出上訴後二十日內向本院補提理由書狀
（均須按他造當事人之人數附繕本）。
如委任律師提起上訴者，應一併繳納上訴審裁判費。
中　　華　　民　　國　　111 　年　　9 　　月　　14　　日
                                    書記官  鄭美雀